最高法院刑事裁定　　　　　　　　　 111年度台抗字第1090號
抗　告　人　王嘉豪





上列抗告人因違反毒品危害防制條例等罪案件，不服臺灣高等法
院中華民國111年7月4日定應執行刑之裁定（111年度聲字第2161
號），提起抗告，本院裁定如下：
    主  文
抗告駁回。
    理  由
一、按裁判確定前犯數罪者，併合處罰之；又數罪併罰，有2 裁
    判以上宣告多數有期徒刑者，於各刑中之最長期以上，各刑
    合併之刑期以下，定其應執行之刑期，但不得逾30年，刑法
    第50條第1項前段、第51條第5款、第53條定有明文。至定應
    執行刑，乃別於刑法第57條針對個別犯罪之特別量刑程序，
    係對犯罪行為人及其所犯各罪之總檢視，其裁量權之行使，
    應兼衡罪責相當及特別預防之刑罰目的，具體審酌行為人所
    犯各罪反應出之人格、犯罪傾向，並審酌整體犯罪過程之各
    罪關係（例如各行為彼此間之關聯性《數罪間時間、空間、
    法益之異同性》、所侵害法益之專屬性或同一性、數罪對法
    益侵害之加重效應）及情狀等綜合判斷，倘裁量結果未逾法
    定範圍，且符合上開罪責相當原則之法規範目的，而無濫權
    情形者，自無違法可言。 
二、本件抗告人即受刑人王嘉豪所犯如原裁定附表（下稱附表）
    所示各罪，分別經臺灣桃園地方法院、原審法院判處罪刑確
    定在案。原審因認檢察官依抗告人之請求，向原審法院所為
    聲請為正當，經審酌抗告人所犯各罪之罪質（附表編號1 部
    分係施用毒品罪、附表編號2 至11部分均係販賣毒品罪）、
    行為次數、侵害法益、犯罪時間之間隔、責任非難重複程度
    及抗告人均坦承不諱之犯後態度，暨各罪之法律目的、抗告
    人違犯之嚴重性、所反應之人格特性與傾向、施以矯正之必
    要性等情狀，暨抗告人就本件定執行刑表示無意見等情，而
    為整體評價，定其應執行之刑為有期徒刑8 年。經核其裁量
    所定之刑期，係就上開罪刑中之最長期（有期徒刑3年7月）
    以上，宣告刑合併之刑期總和（有期徒刑35年5 月）以下，
    且尚低於原審法院108 年度上訴字第2496號判決就如附表編
    號2 至11所示各罪曾定之應執行刑13年10月。既未逾越法律
    規定之外部界限，復已給予相當之恤刑，而無濫用職權之情
    形。抗告意旨並未依憑卷內訴訟資料具體指摘原裁定究有何
    違法或裁量不當，泛言原裁定不公，請求本院本於至公至正
    、悲天憫人之心，重新寬定符合比例原則之應執行刑云云。
    係憑其個人之說詞，對原審裁量職權之合法行使，而為指摘
    ，核其抗告，為無理由，應予駁回。
據上論結，應依刑事訴訟法第412條，裁定如主文。
中    華    民    國   111    年    9     月    19    日
                  刑事第二庭審判長法  官  林  勤  純  
                                  法  官  王  梅  英  
                                  法  官  李  釱  任  
                                  法  官  黃  斯  偉  
                                  法  官  吳  秋  宏  
本件正本證明與原本無異
                                  書記官
中    華    民    國   111    年    9     月    21    日